Images des répertoires du notaire Jacques Cousinard pour l'étude XXXIV
Archives nationales de France
Images des répertoires du notaire Jacques Cousinard pour l'étude XXXIV
8 brumaire an VIII - 1er avril 1807 (30 octobre 1799 - 1er avril 1807)
MC/RE/XXXIV/8 - MC/RE/XXXIV/9
Etude XXXIV; Cousinard, Jacques
2 registres
Archives nationales de France
Minutes et répertoires: la loi 2008-696 du 15 juillet 2008 relative aux archives a fixé à 75 ans à compter de la date de l'acte, ou à 25 ans à compter de la date du décès de l'intéressé si ce délai est plus bref, le délai de communication des minutes et répertoires des notaires; ce délai est porté à 100 ans à compter de la date de l'acte si le document se rapporte à un mineur (code du Patrimoine, articles L213-2, 4e d et 5e).
Autres documents de l'étude (dossiers de clients, comptabilité...): s'agissant d'archives privées, ces documents sont communicables selon les modalités fixées par le déposant ou le donateur.
Certains documents ne sont pas accessibles sous leur forme originale en raison de leur mauvais état de conservation.
Versement: 1949
Images des répertoires de l'étude XXXIV
Archives de l'étude XXXIV
répertoire d'officier public ministériel
- Répertoire chronologique pour la période du 8 brumaire an VIII au 30 ventôse an X (30 octobre 1799 - 21 mars 1802), 8 brumaire an VIII - 30 ventôse an X (30 octobre 1799 - 21 mars 1802); MC/RE/XXXIV/8; Le répertoire comporte 21 feuillets et fait partie d'un registre de 265 feuillets de papier manuscrits de tailles différentes, hauteur 40 x largeur 28 cm, composé de cahiers en partie foliotés par le notaire. Le registre est en assez bon état, mais de nombreux feuillets sont cornés, déchirés ou tachés.
  Registre folioté en 2003 (foliotation non visible à l'écran)
  Le registre contient aussi le répertoire des notaires Mélite Lemire pour la période du 2 avril 1791 au 15 nivôse an IX et Etienne Pigeory pour la période du 16 nivôse an IX au 29 pluviôse an X.
  Le répertoire contient les informations suivantes: 1. le n° de l'acte dans l'année; 2. date du jour; 3. nature de l'acte passé en brevet; 4. nature de l'acte passé en minute; 5. nom, prénom, domicile des parties, indication sur la situation et les prix des biens; 6. date d'enregistrement de l'acte; 7. droits d'enregistrement.
  Les actes de ce notaire inscrits dans ce répertoire figurent aussi dans le répertoire 9.
  Attention: seuls les actes passés en minute sont conservés; les actes mentionnés dans le répertoire comme passés en simple brevet (colonne 3) ne sont pas conservés par les notaires et ne sont donc pas versés au Minutier (ils sont remis aux clients).
  répertoire
  - Liste chronologique des actes pour la période du 8 brumaire au 5è jour complémentaire an VIII (30 octobre 1799-22 septembre 1800), 8 brumaire - 5è jour complémentaire an VIII (30 octobre 1799-22 septembre 1800); 168 r°-177 r°; 10 feuillets
  - Liste chronologique des actes pour la période du 2 vendémiaire au 7 nivôse an IX (24 septembre-28 décembre 1800), 2 vendémiaire - 7 nivôse an IX (24 septembre-28 décembre 1800); 177 r°-183 v°; 7 feuillets
  - Liste chronologique des actes pour la période du 1er au 30 ventôse an X (20 février-21 mars 1802), 1er - 30 ventôse an X (20 février-21 mars 1802); 262 v°-265 r°; 4 feuillets
- Répertoire chronologique pour la période du 8 brumaire an VIII au 1er avril 1807 (30 octobre 1799 - 1er avril 1807), 8 brumaire an VIII - 1er avril 1807 (30 octobre 1799 - 1er avril 1807); MC/RE/XXXIV/9; Un registre de 307 feuillets de papier manuscrits, hauteur 35 x largeur 25 cm, composé de cahiers partiellement foliotés par le notaire. Le registre est en assez bon état. Quelques feuillets sont déchirés
  - Liste chronologique des actes pour la période du 8 brumaire au 5è jour complémentaire an VIII (30 octobre 1799-22 septembre 1800), 8 brumaire - 5è jour complémentaire an VIII (30 octobre 1799-22 septembre 1800); 2 r°-15 v°; 14 feuillets
  - Liste chronologique des actes pour la période du 2 vendémiaire au 5è jour complémentaire an IX (24 septembre 1800-22 septembre 1801), 2 vendémiaire - 5è jour complémentaire an IX (24 septembre 1800-22 septembre 1801); 15 v°-56 v°; 42 feuillets
  - Liste chronologique des actes pour la période du 2 vendémiaire au 5è jour complémentaire an X (24 septembre 1801-22 septembre 1802), 2 vendémiaire - 5è jour complémentaire an X (24 septembre 1801-22 septembre 1802); 57 r°-94 r°; 38 feuillets
  - Liste chronologique des actes pour la période du 2 vendémiaire au 6è jour complémentaire an XI (24 septembre 1802-23 septembre 1803), 2 vendémiaire - 6è jour complémentaire an XI (24 septembre 1802-23 septembre 1803); 94 r°-153 r°; 60 feuillets
    - du 2 vendémiaire au 30 ventôse an XI (24 septembre 1802-21 mars 1803), 2 vendémiaire - 30 ventôse an XI (24 septembre 1802-21 mars 1803); 94 r°-122 v°; 29 feuillets
    - du 1er germinal au 6è jour complémentaire an XI (22 mars-23 septembre 1803), 1er germinal - 6è jour complémentaire an XI (22 mars-23 septembre 1803); 122 v°-153 r°; 32 feuillets
  - Liste chronologique des actes pour la période du 1er vendémiaire au 5è jour complémentaire an XII (24 septembre 1803-22 septembre 1804), 1er vendémiaire - 5è jour complémentaire an XII (24 septembre 1803-22 septembre 1804); 153 r°-197 r°; 45 feuillets
  - Liste chronologique des actes pour la période du 2 vendémiaire au 4è jour complémentaire an XIII (24 septembre 1804-21 septembre 1805), 2 vendémiaire - 4è jour complémentaire an XIII (24 septembre 1804-21 septembre 1805); 197 r°-235 r°; 39 feuillets
  - Liste chronologique des actes pour la période du 2 vendémiaire au 10 nivôse an XIV (24 septembre-31 décembre 1805), 2 vendémiaire - 10 nivôse an XIV (24 septembre-31 décembre 1805); 235 r°-245 r°; 11 feuillets
  - Liste chronologique des actes pour la période du 1er janvier au 31 décembre 1806, 1er janvier - 31 décembre 1806; 245 r°-294 v°; 50 feuillets
    - du 1er janvier au 30 juin 1806, 1er janvier - 30 juin 1806; 245 r°-268 v°; 25 feuillets
    - du 1er juillet au 31 décembre 1806, 1er juillet - 31 décembre 1806; 268 v°-294 v°; 27 feuillets
  - Liste chronologique des actes pour la période du 2 janvier au 1er avril 1807, 2 janvier - 1er avril 1807; 295 r°-307 v°; 13 feuillets
    Les actes du 19 mars au 1er avril sont inscrits deux fois.